臺灣士林地方法院民事裁定
111年度消債清字第28號
債  務  人  洪詩柔（原名：洪詩茵）
代  理  人  陳福龍律師(法扶律師)
上列債務人聲請清算事件，本院裁定如下：
    主  文
債務人洪詩柔（原名：洪詩茵）自中華民國一百一十一年九月二
十六日十七時起開始清算程序。
命司法事務官進行本件清算程序。
    理  由
一、按債務人不能清償債務或有不能清償之虞者，於法院裁定開
    始更生程序或許可和解或宣告破產前，得依消債條例所定清
    算程序，向法院聲請清算，此觀消費者債務清理條例（下稱
    消債條例）第3條、第80條規定自明。又法院開始清算程序
    之裁定，應載明其年、月、日、時，並即時發生效力；法院
    裁定開始更生或清算程序後，得命司法事務官進行更生或清
    算程序；必要時得選任律師、會計師或其他適當之自然人或
    法人一人為監督人或管理人，消債條例第83條第1項、第16
    條第1項亦各有明文。
二、聲請意旨略以：伊有不能清償債務情事，前已向法院聲請與
    最大債權金融機構調解，惟調解不成立。又伊未經法院裁定
    開始更生程序或許可和解或宣告破產，爰依法聲請清算等語
    。
三、經查，債務人所主張之上開事實，有債務人全戶戶籍謄本【
    見本院111年度司消債調字第6號卷（下稱消債調卷）第5頁
    】、財團法人金融聯合徵信中心當事人綜合信用報告之前置
    協商專用債權人清冊（見消債調卷第6、7頁）、民國108、1
    09年度綜合所得稅各類所得資料清單及全國財產稅總歸戶財
    產查詢清單（見消債調卷第9至10頁及其背面）、調解不成
    立通知書（見本院卷第16頁）、房屋租賃契約書（見本院卷
    第65、66頁）、中華民國人壽保險商業同業公會保險業通報
    作業資訊系統資料查詢結果表（見本院卷第67頁）、保管帳
    戶客戶餘額表（見本院卷第70頁）、客戶存券異動明細表（
    見本院卷第71頁）、投資人於清算交割銀行未開戶明細表（
    見本院卷第72頁）、集保戶往來參加人明細資料表（見本院
    卷第73頁）、勞工保險被保險人投保資料表（見本院卷第82
    至87頁）、郵局及銀行存摺明細表（見本院卷第90至98、14
    4至154頁）可稽，堪信為真實。參酌債務人現年45歲（見消
    債調卷第5頁），目前待業中（見本院卷第116頁），按月領
    取臺北市政府都市發展局核發之租金補貼新臺幣（下同）1
    萬元（見本院卷第44頁），尚需與配偶共同扶養2名未成年
    子女。又債務人名下固有93年5月出廠之普通重型機車乙輛
    （見本院卷第61頁）、新光人壽保險股份有限公司保單價值
    準備金6萬8,714元（見本院卷第122頁），然依其債權人陳
    報債務人之債務總額已達226萬2,661元（計算式：48萬1,11
    4元＋76萬2,504元＋90萬1,029元＋11萬8,014元＝226萬2,661元
    ，見消債調卷第22、23、27頁）觀之，足認債務人之財產、
    勞力、信用確不能清償全部債務。此外，復查無消債條例第
    6條第3項、第8條或第82條第2項所定駁回清算聲請之事由，
    是債務人聲請清算，應屬有據。爰依首揭規定，裁定開始本
    件清算程序，並命司法事務官進行本件清算程序。
四、爰裁定如主文。
中　　華　　民　　國　　111 　年　　 9　　月　　26　　日
                  民事第一庭  法  官  黃筠雅
以上正本係照原本作成。
本件裁定不得抗告。
中　　華　　民　　國　　111 　年　　9 　　月　　26　　日
                              書記官  陳芝箖